【裁判字號】    89,台上,1506
【裁判日期】    890323
【裁判案由】    違反管制藥品管理條例
【裁判全文】
最高法院刑事判決                              八十九年度台上字第一五○六號
    上  訴  人  甲○○
右上訴人因違反管制藥品管理條例案件，不服台灣高等法院花蓮分院中華民國八十八
年十一月十一日第二審判決（八十八年度上訴字第一九三號，起訴案號：台灣台東地
方法院檢察署八十七年度偵字第二九三五號），提起上訴，本院判決如左：
    主  文
原判決撤銷，發回台灣高等法院花蓮分院。
    理  由
本件原判決認定上訴人甲○○意圖營利，於民國八十七年三月十三日以新台幣（以下
同）十萬元之價格，向某名籍不詳之人，販入化學合成麻醉藥品甲基安非他命一包（
淨重五二‧三公克），另又購買預備供分裝甲基安非他命所用之各式夾鏈袋共一百二
十九只（大型二十六只，中型三只，小型一百只），一併藏放在台北縣樹林鎮○○街
六十三號十一樓之居住處，嗣於八十七年三月十三日晚上十一時四十分許，在上址為
警查獲，並扣得上訴人所有之上揭安非他命及夾鏈袋等情，因而撤銷第一審法院關於
販賣化學合成麻醉藥品部分之判決，改判論處上訴人非法販賣化學合成麻醉藥品罪刑
（累犯），固非無見。
惟查(一)按認定事實所憑之證據，其為訴訟上之證明，必須達於一般人均可得確信其為
真實而無可懷疑之程度，始可據為被告有罪之證明，倘若犯罪事實之證明，尚未達於
此一程度，審理事實之法院，即應盡職權調查證據，使之達於可得確信之程度，方為
適法。查原判決僅憑上訴人持有五二‧三公克之安非他命，持有之數量，較之單純施
用者超出甚多，且購有大、中、小之夾鏈袋多達一百二十九只，以認定上訴人係意圖
營利而購入安非他命，遽依修正前麻醉藥品管理條例第十三條之一第二項第一款論處
罪刑，其認定事實所憑之證據，似未達於一般人均可得確信其為真實之程度，原審未
依職權調查其他補強證據，使之達於可得確信之程度，難謂為合法。(二)刑事訴訟法第
三百十條第二項明定：有罪之判決書，其對被告有利之證據，如不予採納，應載明其
理由，否則即有理由不備之違法。查上訴人再三辯稱，其因本身染有施用安非他命之
惡習，而大量低價購買安非他命以應不時之需等語，且上訴人於八十三年、八十六年
及八十七年間均因施用安非他命海洛因，經判刑在案，此有台灣台東地方法院檢察
署刑案資料查註紀錄表、台灣台北地方法院八十六年度易字第六七二三號刑事判決、
台灣士林地方法院八十七年度毒聲字第二號裁定可稽（詳二九三五號偵卷四頁、五頁
、十二頁及上訴理由狀附件），又警方於八十七年三月十三日晚上在上訴人居住處查
獲之物品，除上開安非他命、分裝袋外，尚有鋁箔紙一包、瓦斯噴燈一個、酒精燈二
個，上開物品為上訴人所有，迭據上訴人及證人陳其儒供明在卷（見一六六號偵卷陳
其儒警訊筆錄，八十七年五月二十八日偵訊筆錄），則上訴人所辯上開安非他命係供
其本身施用，非意在販賣牟利云云，何以不足採信，原判決未於理由中詳加說明，自
有理由不備之違法。上訴人上訴意旨指摘原判決不當，尚非全無理由，應認有撤銷發
回更審之原因。
據上論結，應依刑事訴訟法第三百九十七條、第四百零一條，判決如主文。
中      華      民      國    八十九    年      三      月    二十三    日
                              最高法院刑事第十一庭
                                  審判長法官  洪  明  輝
                                        法官  蔡  清  遊
                                        法官  黃  一  鑫
                                        法官  林  秀  夫
                                        法官  吳  三  龍
      右正本證明與原本無異
                                              書  記  官
中      華      民      國    八十九    年      三      月    二十九    日


司法院資訊處製作；財團法人民間司法改革基金會備份。
